【裁判字號】    98,消債更,111
【裁判日期】    980930
【裁判案由】    聲請更生程序
【裁判全文】
臺灣彰化地方法院民事裁定           98年度消債更字第111號
聲  請  人
即債務人    甲○○
代  理  人  陳盈壽律師
上列當事人聲請消費者債務清理事件，本院裁定如下：
    主  文
債務人甲○○自中華民國98年9月30日16時起開始更生程序。
    理  由
一、按法院開始更生程序之裁定，應載明其年、月、日、時，並
    即時發生效力，消費者債務清理條例第45條第1 項定有明文
    。
二、本件債務人主張：其共積欠債務新台幣（下同）113 萬114
    元有不能清償債務情事，前已提出債權人清冊，以書面向最
    大債權金融機構三信商業銀行請求共同協商債務清償方案，
    雖於民國（下同）95年4 月8 日協商成立，但因95年8 月受
    傷後無法工作且經營自助餐店因資金調度不靈而失敗，其有
    不可歸責於己之原因，且其無擔保或無優先權之債務總額未
    逾1, 200萬元，復未經法院裁定開始清算程序或宣告破產，
    爰向本院聲請更生等語。經查：債務人所主張之上開事實，
    業據提出無擔保債務還款計畫書、卡債申訴協商會議紀錄、
    員郭診所診斷證明書、營利事業登記抄本、小規模營業聲請
    人之簡單損益表、債務人財產清單、債務人配偶財產清單、
    受扶養人財產清單、戶籍謄本、三信商業銀行、合作金庫及
    彰化縣員林鎮農會之存摺影本、財政部台灣省中區國稅局96
    年度綜合所得稅各類所得資料清單、生活必要支出清單、家
    族系統表、更生償還計劃書、償還計劃表、債務人所有財產
    、收入與支出總額彙總表、保單資料、聲請人及配偶95年至
    今任職狀況文件及95、96年度所得清單、財團法人聯合徵信
    中心之債權人清冊、台新銀行清償證明等證件為證，復經本
    院依職權向財政部臺灣省中區國稅局員林稽徵所函查好吃精
    緻快餐店營業額，向慶豐商業銀行股份有限公司函問聲請人
    欠款及協商情形，向南山人壽保險股份有限公司函詢聲請人
    之保單，透過勞保局電子閘門查詢聲請人投保資料，透過稅
    務電子閘門查閱聲請人財產所得資料、向三信商業銀行股份
    限公司及美商花旗銀行股份有限公司函調聲請人自最後1 筆
    消費回溯2 年內之消費明細、向邦旭股份有限公司、台懋實
    業股份有限公司、允強實業股份有限公司調閱聲請人薪資及
    離職證明有函查及調閱資料在卷可考，此外，本件又查無債
    務人有消費者債務清理條例第6 條第3 項、第8 條或第46條
    各款所定駁回更生聲請之事由存在，則債務人聲請更生，應
    屬有據，爰裁定如主文。
中    華    民    國    98    年    9     月    30    日
              民事第二庭    法      官  李言孫
上為正本係照原本作成。
本裁定不得抗告。
本裁定已於98年9月30日下午4時公告。
中    華    民    國    98    年    9     月    30    日
                            書  記  官  施惠


司法院資訊處製作；財團法人民間司法改革基金會備份。
